---
title: "Project"
author: "Rifqi"
date: "2024-12-03"
output: pdf_document
---

```{r setup, include=FALSE}
knitr::opts_chunk$set(echo = TRUE)
```

### 1. *Import Library*

```{r}
library(tidyverse)
library(tidymodels)
library(here)
```


### 2. *Import Dataset*
```{r}
# Membaca dataset AirQualityUCI.csv
airquality_uci <- read.csv(here("AirQualityUCI.csv"), sep = ";", na.strings = c("NA", "-200"))

airquality_uci <- airquality_uci %>%
  mutate(across(-c(Date, Time), ~ str_replace_all(as.character(.), ",", "."))) %>%
  mutate(across(-c(Date, Time), as.numeric))
#View(airquality_uci)

head(airquality_uci)
```

## *Data Preprocessing*

### 3. *Data Imputation*

```{r}
airquality1_imputed <- airquality_uci %>%
  mutate(across(where(is.numeric), ~ if_else(is.na(.), mean(., na.rm = TRUE), .)))
head(airquality1_imputed, 15)
```

###Imputasi data

```{r}
airquality_uci$CO.GT.[is.na(airquality_uci$CO.GT.)] <- mean(airquality_uci$CO.GT., na.rm = TRUE)
airquality_uci$PT08.S1.CO.[is.na(airquality_uci$PT08.S1.CO.)] <- mean(airquality_uci$PT08.S1.CO., na.rm = TRUE)
airquality_uci$NMHC.GT.[is.na(airquality_uci$NMHC.GT.)] <- mean(airquality_uci$NMHC.GT., na.rm = TRUE)
airquality_uci$C6H6.GT.[is.na(airquality_uci$C6H6.GT.)] <- mean(airquality_uci$C6H6.GT., na.rm = TRUE)
airquality_uci$PT08.S2.NMHC.[is.na(airquality1$PT08.S2.NMHC.)] <- mean(airquality_uci$PT08.S2.NMHC., na.rm = TRUE)
airquality_uci$NOx.GT.[is.na(airquality_uci$NOx.GT.)] <- mean(airquality_uci$NOx.GT., na.rm = TRUE)
airquality_uci$PT08.S3.NOx.[is.na(airquality_uci$PT08.S3.NOx.)] <- mean(airquality_uci$PT08.S3.NOx., na.rm = TRUE)
airquality_uci$NO2.GT.[is.na(airquality_uci$NO2.GT.)] <- mean(airquality_uci$NO2.GT., na.rm = TRUE)
airquality_uci$PT08.S4.NO2.[is.na(airquality_uci$PT08.S4.NO2.)] <- mean(airquality_uci$PT08.S4.NO2., na.rm = TRUE)
airquality_uci$PT08.S5.O3.[is.na(airquality_uci$PT08.S5.O3.)] <- mean(airquality_uci$PT08.S5.O3., na.rm = TRUE)
airquality_uci$T[is.na(airquality_uci$T)] <- mean(airquality_uci$T, na.rm = TRUE)
airquality_uci$X[is.na(airquality_uci$X)] <- mean(airquality_uci$X, na.rm = TRUE)
airquality_uci$X.1[is.na(airquality_uci$X.1)] <- mean(airquality_uci$X.1, na.rm = TRUE)
airquality_uci$RH[is.na(airquality_uci$RH)] <- mean(airquality_uci$RH, na.rm = TRUE)
airquality_uci$AH[is.na(airquality_uci$AH)] <- mean(airquality_uci$AH, na.rm = TRUE)

head(airquality_uci, 15)
```



### 4. Pemilihan Kolom 

```{r}
library(dplyr)

# Mengonversi kolom Date menjadi format POSIXct
airquality_uci <- airquality_uci %>%
  mutate(Date = as.POSIXct(Date, format = "%d/%m/%Y"))

head(airquality_uci, 15)
```

### 5Membuang semua kolom kecuali Date, CO.GT. , C6H6.GT. , T dan Rh. pada kali ini T akan di rename menjadi Temperature

```{r}
airquality_uci_new <- airquality_uci %>%
  select(Date, CO.GT. , C6H6.GT. ,  T,  RH) %>%
  rename(Temperature = T )


head(airquality_uci_new, 10)
```

## Data Visualization

### 6. Perubahan Kualitas Udara

```{r}
library(ggplot2)

ggplot(airquality_uci_new, aes(x = Date, y = Temperature)) +
  geom_line(color = "blue") +         
  geom_point(color = "red") +          
  labs(title = "Kualitas Temperatur",
       x = "Hari",
       y = "Temperature") +
  theme_minimal()
```


### 7. Data Splitting

```{r}
set.seed(410)
airquality_uci_new_split = airquality_uci_new %>%
initial_split(prop = 0.8)
airquality_uci_new_split
```

## Data Modelling

### 8. *Scaling Data*


```{r}
# Memasukkan library yang diperlukan
library(dplyr)
library(cluster)
library(factoextra)

# Pastikan kolom yang digunakan adalah numerik dan hanya numerik yang akan di-scaling
airquality_uci_new_scaled <- airquality_uci_new %>%
  drop_na() %>%  # Menghapus baris dengan NA
  select(where(is.numeric)) %>%  # Hanya memilih kolom numerik
  mutate(across(everything(), ~ (. - min(.)) / (max(.) - min(.))))  # Normalisasi data

# Menampilkan 15 data pertama setelah normalisasi
head(airquality_uci_new_scaled, 15)

# Membagi metode clustering (misalnya, K-means dengan 3 cluster)
set.seed(123)  # Untuk reproduksi hasil
kmeans_result <- kmeans(airquality_uci_new_scaled, centers = 3, nstart = 25)

# Menambahkan hasil kluster ke data yang sudah discaled
airquality_uci_new_scaled$Cluster <- as.factor(kmeans_result$cluster)

# Menampilkan data dengan kolom Cluster
#View(airquality_uci_new_scaled)


```

```{r}
# Menambahkan metode clustering (misalnya, K-means dengan 3 cluster)
set.seed(123)  # Untuk reproduksi hasil
kmeans_result <- kmeans(airquality_uci_new_scaled, centers = 3, nstart = 25)

# Menambahkan hasil kluster ke data yang sudah discaled
airquality_uci_new_scaled$Cluster <- as.factor(kmeans_result$cluster)

# Menampilkan data dengan kolom Cluster
head(airquality_uci_new_scaled, 15)
#View(airquality_uci_new_scaled)
```


```{r}
table(airquality_uci_new_scaled$Cluster)  # Mengecek jumlah data dalam setiap klaster

# Visualisasi K-means clustering dengan 3 cluster
ggplot(airquality_uci_new_scaled, aes(x = RH, y = Temperature, color = Cluster)) +  # Ganti V1 dan V2 sesuai fitur
  geom_point() +  # Menambahkan titik untuk setiap data
  labs(title = "Visualisasi K-means Clustering dengan 3 Cluster",
       x = "Kelembapan (RH)",  # Ganti sesuai dengan fitur X1 yang relevan
       y = "Temperatur (Temperature)") +  # Ganti sesuai dengan fitur X2 yang relevan
  scale_color_manual(values = c("red", "green", "yellow")) +  # Menentukan warna untuk setiap cluster
  theme_minimal()
```



### 9 Pembuatan Resep


```{r}
airquality_uci_new_recipe = training(airquality_uci_new_split) %>%
  recipe() %>%
  update_role(
    RH,
    CO.GT.,
    C6H6.GT.,
    new_role = "predictor"
    ) %>%
  update_role(
    Temperature,
    new_role = "outcome"
    ) %>%
  update_role(
    Date,
    new_role = "ID"
    ) 
airquality_uci_new_recipe
```

### 10. Terapkan Resep


```{r}
airquality_uci_new_training = airquality_uci_new_recipe %>%
  prep() %>%
  bake(
    training(airquality_uci_new_split)
    )
airquality_uci_new_testing = airquality_uci_new_recipe %>%
  prep() %>%
  bake(
    testing(airquality_uci_new_split)
  )

head(airquality_uci_new_training, 15)
head(airquality_uci_new_testing, 15)
```


### 11. *Training* Model


```{r}
airquality_uci_new_lm = linear_reg(mode = "regression") %>%
  set_engine("lm") %>%
  fit(
    Temperature  ~ . -Date,
    data = airquality_uci_new_training
    )
airquality_uci_new_lm
```

### 12. Evaluasi Model

```{r}
airquality_uci_new_lm %>%
  predict(airquality_uci_new_testing) %>%
  bind_cols(airquality_uci_new_testing) %>%
  metrics(
    truth = Temperature,
    estimate = .pred
)
```


###shiny

```{r}
# Memuat library yang dibutuhkan
library(shiny)
library(factoextra)
library(dplyr)

# Membaca dataset dan melakukan scaling serta clustering
airquality_uci <- read.csv("AirQualityUCI.csv", sep = ";", na.strings = c("NA", "-200"))
airquality_uci <- airquality_uci %>%
  mutate(across(-c(Date, Time), ~ str_replace_all(as.character(.), ",", "."))) %>%
  mutate(across(-c(Date, Time), as.numeric))

# Menyaring data yang relevan
airquality_uci_new <- airquality_uci %>%
  select(CO.GT., C6H6.GT., T, RH) %>%
  rename(Temperature = T)

# Melakukan normalisasi pada data
airquality_uci_new_scaled <- airquality_uci_new %>%
  drop_na() %>%
  mutate(across(everything(), ~ (. - min(.)) / (max(.) - min(.))))

# Menambahkan metode clustering (K-means dengan 3 cluster)
set.seed(123)
kmeans_result <- kmeans(airquality_uci_new_scaled, centers = 3, nstart = 25)

# UI Shiny
ui <- fluidPage(
  titlePanel("Aplikasi Clustering - Kualitas Udara"),
  
  sidebarLayout(
    sidebarPanel(
      numericInput("CO_GT", "Masukkan nilai CO.GT. (0-1)", min = 0, max = 1, value = 0.5),
      numericInput("C6H6_GT", "Masukkan nilai C6H6.GT. (0-1)", min = 0, max = 1, value = 0.5),
      numericInput("Temperature", "Masukkan nilai Temperature (0-1)", min = 0, max = 1, value = 0.5),
      numericInput("RH", "Masukkan nilai RH (0-1)", min = 0, max = 1, value = 0.5),
      actionButton("predict", "Prediksi"),
      actionButton("reset", "Reset")
    ),
    
    mainPanel(
      h4("Output Cluster"),
      textOutput("cluster_output")
    )
  )
)

# Server Shiny
server <- function(input, output, session) {
  
  observeEvent(input$predict, {
    # Membuat data input pengguna
    user_data <- tibble(
      CO.GT. = input$CO_GT,
      C6H6.GT. = input$C6H6_GT,
      Temperature = input$Temperature,
      RH = input$RH
    )
    
    # Melakukan normalisasi pada input pengguna
    user_data_scaled <- user_data %>%
  mutate(across(everything(), ~ (. - min(airquality_uci_new_scaled$CO.GT.)) / 
                         (max(airquality_uci_new_scaled$CO.GT.) - min(airquality_uci_new_scaled$CO.GT.))))
    
    # Menentukan cluster untuk data input pengguna
    cluster_pred <- kmeans_result$cluster[which.min(
      apply(kmeans_result$centers, 1, function(x) sum((user_data_scaled - x)^2))
    )]
    
    # Output cluster yang sesuai
    output$cluster_output <- renderText({
      paste("Cluster yang sesuai: ", cluster_pred)
    })
  })
  
  # Reset input dan output ketika tombol reset ditekan
  observeEvent(input$reset, {
    # Mengatur ulang semua input ke nilai default
    updateNumericInput(session, "CO_GT", value = 0.5)
    updateNumericInput(session, "C6H6_GT", value = 0.5)
    updateNumericInput(session, "Temperature", value = 0.5)
    updateNumericInput(session, "RH", value = 0.5)
    
    # Mengatur ulang output cluster
    output$cluster_output <- renderText({
      "Cluster yang sesuai: "
    })
  })
}

# Menjalankan aplikasi Shiny
shinyApp(ui = ui, server = server)



```


